【裁判字號】    89,訴,2875
【裁判日期】    900508
【裁判案由】    偽造文書等
【裁判全文】
臺灣高雄地方法院刑事判決                        八十九年度訴字第二八七五號
    公  訴  人  台灣高雄地方法院檢察署檢察官
    被      告  丙○○
右列被告因偽造文書等案件，經檢察官提起公訴（八十九年度偵字第六八四九號），
本院判決如左：
    主  文
丙○○連續毀壞門扇，於夜間侵入住宅竊盜，處有期徒刑壹年貳月。偽造之信用卡簽
帳單陸張上偽造之「乙○○」署押陸枚均沒收。
    事  實
一、丙○○意圖為自己不法之所有，基於概括之犯意，先於民國八十九年二月十三日
    某時在屏東縣潮州鎮不詳地點竊取重約三兩六錢之黃金，並將其熔成金塊後，於
    同日下午三時許，將該金塊賣與位於屏東市○○路一六○號之信大銀樓不知情之
    負責人王育仁，賣得價款新台幣（下同）三萬四千二百元，並隨即持該筆價款向
    王育仁購買金鍊子二條；再於八十九年二月十九日起至同年三月二十日止，連續
    於附表所示編號一至七之時間（其中一至六為夜間），以如附表所示之方式侵入
    如附表所示地點之住宅，竊取庚○○、甲○○、己○○、辛○○、乙○○、戊○○及丁○○等人如附表所示之物。其中於竊得附表編號四之鄭文浩身分證後，於
    八十九三月十一日二十時許，持該身分證以鄭文浩之名義，將先前向信大銀樓負
    責人王育仁所購買之金鍊子二條，典當予位於屏東市○○路八號富華當鋪不知情
    之負責人李醜，共得三萬五千元；復於竊得附表編號五乙○○之慶豐銀行信用卡
    後，仍意圖為自己不法之所有，基於概括之犯意，在未經乙○○之同意下，連續
    於同月十五日下午九時二十二分、三十五分及四十二分，持該卡在屏東市（起訴
    書誤載為高雄市）太平洋ＳＯＧＯ百貨公司，分別刷卡消費一千六百八十元、五
    千八百九十元及三千四百二十四元。其係以在信用卡簽帳單上之顧客簽名欄內偽
    簽「乙○○」署押，共計六枚（含客戶存根聯及複寫至商店存根聯之署押各一枚
    ）之方式，表示乙○○確認消費之金額及向發卡銀行簽帳消費之意，而連續偽造
    信用卡之簽帳單三次，共計六張（含客戶存根聯及商店存根聯），並將每張偽造
    完成之簽帳單中商店存根聯交付予上開百貨公司之人員，以供核對信用卡背面之
    簽名而行使之，致使該百貨公司之人員誤認係乙○○本人消費而陷於錯誤，分別
    交付其所消費之物品，共計消費之金額為一萬零九百九十四元，且使發卡銀行於
    該百貨公司請款時代為墊付其所消費之款項，足以生損害於乙○○之利益、發卡
    銀行慶豐銀行及依約與持卡人交易之該百貨公司確認持卡人身分之正確性。嗣丙○○於如附表所示編號七之時間、地點行竊時，為被害人丁○○發現後報警處理
    ，為警當場將其逮捕，並扣得其所竊得如附表所示編號七之物，另在其位於屏東
    市○○街一六一號二樓之二租屋處扣得勞力士女用錶乙只（編號六九一七三號）
    及現金三千元。
二、案經高雄縣警察局林園分局報告台灣高雄地方法院檢察署檢察官偵查起訴。
    理  由
一、訊據被告丙○○對於右揭均坦承不諱，核與被害人庚○○、甲○○、己○○、辛○○、乙○○、戊○○及丁○○於警訊及偵查中（偵卷八十九年七月十四日訊問
    筆錄）指訴之情節相符，並經證人李醜於偵查中結證屬實（同上訊問筆錄），堪
    信被告前揭自白與事實相符。此外，復有贓物領據七紙、信大銀樓保單乙紙、富
    華當舖之典當物品紀錄單乙紙、聯合信用卡處理中心ＥＤＣ帳單調閱明細表二紙
    及信用卡簽帳單三紙附卷可稽，本件事證明確，被告犯行洵堪認定，應法論科。
二、核被告所為係犯刑法第三百二十一條第一項第一款、第二款之加重竊盜罪、第二
    百十六條、第二百十條之行使偽造私文書及同法第三百三十九條第一項之詐欺取
    財罪。被告以一行為同時偽造署押於簽帳單之客戶存根聯及商店存根聯，係單純
    一罪。又其偽造被害人乙○○署押之行為，為偽造私文書之部分行為﹔而偽造私
    文書後復持之以行使，其偽造之低度行為為行使之高度行為所吸收，均不另論罪
    。又其先後多次竊盜、行使偽造私文書及詐欺取財犯行，均時間緊接，方法相同
    ，各觸犯構成要件相同之罪名，顯均基於概括之犯意為之，均為連續犯，應依刑
    法第五十六條之規定論以一罪，並加重其刑。又被告所犯上開三罪間，有方法、
    目的之牽連關係，應依刑法第五十五條之規定從一重論以連續加重竊盜罪。爰審
    酌被告年輕力壯，竟思不勞而獲，其犯罪之動機、目的、手段，其品性、生活狀
    況、智識程度、犯罪所生之損害，及事後坦認不諱，深表悔意，其犯罪後態度良
    好等一切情狀，量處如主文所示之刑，以資懲儆。信用卡簽帳單上顧客簽名欄內
    「乙○○」之署押六枚係屬偽造，且不能證明已滅失，應依刑法第二百十九條之
    規定宣告沒收之。
據上論斷，應依刑事訴訟法第二百九十九條第一項前段、刑法第五十六條、第三百二
十一條第一項第一款、第二款、第二百十六條、第二百十條、第三百三十九條第一項
、第五十五條、罰金罰鍰提高標準條例第一條前段，判決如主文。
本案經檢察官郭麗娟到庭執行職務。
中      華      民      國    九  十    年      五      月      八      日
                                  臺灣高雄地方法院刑事第三庭
                                      法  官  葉  啟  洲
右正本證明與原本無異。
如不服本判決，應於判決送達後十日內，向本院提出上訴狀。
                                      書記官  盧  雅  婷
中      華      民      國    九  十    年      五      月      八      日
附錄本判決之論罪法條：
刑法第三百二十一條第一項第一款、第二款
犯竊盜罪而有左列情形之一者，處六月以上五年以下有期徒刑：
一、於夜間侵入住宅或有人居住之建築物、船艦或隱匿其內而犯之者。
二、毀越門扇、牆垣或其他安全設備而犯之者。


司法院資訊處製作；財團法人民間司法改革基金會備份。
